【裁判字號】    95,易,495
【裁判日期】    951229
【裁判案由】    毒品危害防制條例
【裁判全文】
臺灣士林地方法院刑事判決               95年度易字第495號
公  訴  人  臺灣士林地方法院檢察署檢察官
被      告  甲○○
                    （現在臺灣台北監獄台北分監執行中）
上列被告因毒品危害防制條例案件，經檢察官提起公訴（95年度
毒偵字第579 號）及請求併案審理（台灣板橋地方法院檢察署95
年度毒偵字第5964號），經本院訊問被告後，被告為有罪之陳述
，本院合議庭裁定認本件宜由受命法官獨任進行簡式審判程序，
判決如下：
    主  文
甲○○連續施用第二級毒品，累犯，處有期徒刑柒月。
扣案淨重為零點貳壹公克之安非他命壹包、驗餘淨重為柒點貳
壹陸公克之安非他命壹包、驗餘淨重為零點零捌伍陸公克之安非
他命壹包均沒收銷燬；扣案之吸食器肆支、吸食器貳組均沒收。
    事實及理由
一、本件犯罪事實及證據除引用檢察官起訴書之記載外，另補充
    更正如下：
    1 甲○○基於概括犯意，先於民國95年2 月26日在台北市大
      同區某處，吸用第二級毒品安非他命，再於95年4 月25日
      在台北縣三重市○○街18巷1 號1 樓，吸用第二級毒品安
      非他命。
    2 本件犯罪事實之證據尚有：
      A 扣案之淨重為0.21公克之安非他命1 包（即法務部調查
        局之鑑定通知書部分）、驗餘淨重為7.2316公克之安非
        他命1 包、驗餘淨重為0.0856公克之安非他命1 包（即
        憲兵司令部刑事鑑識中心鑑驗通知書部分）、吸食器4
        支、吸食器2 組可證。
      B 另有憲兵司令部刑事鑑識中心95安鑑字第731 號鑑驗通
        知書、法務部調查局95年6 月6 日調科壹字第06001182
        7 號鑑定通知書、吸食器照片、安非他命照片等附卷可
        佐。
      C 本件犯罪事實，業據被告在本院訊問時坦白承認。
二、有關刑法新舊法適用的問題：
    1 按行為後法律有變更者，適用行為時之法律。但行為後之
      法律有利於行為人者，適用最有利於行為人之法律，修正
      後刑法第2 條第1 項定有明文。又比較時應就罪刑有關之
      共犯、未遂犯、想像競合犯、牽連犯、連續犯、結合犯，
      以及累犯加重、自首減輕暨其他法定加減（如身分加減）
      與加減例等一切規定，綜其全部罪刑之結果而為比較。
    2 刑法第56條連續犯規定業於94年2 月2 日修正刪除，並於
      95年7 月1 日施行。是新法修正施行後，被告之數犯罪行
      為，即須分論併罰。此刪除雖非犯罪構成要件之變更，但
      顯已影響行為人刑罰之法律效果，屬法律變更，依新法第
      2 條第1 項規定，比較新、舊法結果，以被告行為時法律
      即舊法對被告較為有利。
    3 被告受有期徒刑執行完畢後，5 年以內再故意犯有期徒刑
      以上之罪者，不論依修正前之刑法第47條或修正後之刑法
      第47條第1 項之規定，均構成累犯，無新舊法比較適用的
      問題。
三、核被告的行為，是犯毒品危害防制條例第10條第2 項之施用
    第二級毒品罪。其持有安非他命行為，為吸用行為吸收，不
    另論罪。被告先後2 次吸用第二級毒品行為，時間緊接，所
    犯為構成要件相同之罪，顯係基於概括犯意而為，應依修正
    前連續犯規定論以一罪，並依法加重其刑。又被告曾因盜匪
    、偽造有價證券、麻醉藥品管理條例等罪，經判處應執行有
    期徒刑5 年6 月確定，86年10月17日開始執行，89年3 月15
    日假釋出監，91年11月7 日假釋期滿執行完畢，有臺灣高等
    法院被告前案紀錄表在卷可參，其於5 年以內故意犯有期徒
    刑以上本件之罪，為累犯，應依刑法第47條第1 項規定加重
    其刑，並遞加重之。
四、再者，台灣板橋地方法院檢察署95年度毒偵字第5964號以被
    告於95年4 月25日在台北縣三重市○○街18巷1 號1 樓，有
    吸用第二級毒品安非他命行為，而請求併案審理乙節。因與
    本件起訴之犯罪事實，具連續犯裁判上一罪關係，本院應併
    予審酌，附此說明。
五、爰審酌被告有毒品前案，經強制戒治後，仍無法戒除毒品，
    94年間已因施用毒品，經判處有期徒刑5 月，95年2 月14日
    判決確定（95年12月13日開始執行），竟再犯本件之罪，顯
    然未能杜絕毒品誘惑，念其犯罪後坦承犯行之態度，以及施
    用毒品屬自殘行為等情，量處如主文所示之刑。
六、至於併案部分扣案的淨重為0.21公克之安非他命1 包（即法
    務部調查局之鑑定通知書部分）、驗餘淨重為7.2316公克之
    安非他命1 包、驗餘淨重為0.0856公克之安非他命1 包（即
    憲兵司令部刑事鑑識中心鑑驗通知書部分），為查獲之毒品
    ，應依毒品危害防制條例第18條第1 項前段規定宣告沒收銷
    燬。而扣案之吸食器4 支、吸食器2 組則為被告所有供本件
    犯罪所用之物，業據被告供承在卷，應依刑法第38條第1 項
    第2 款規定宣告沒收。
七、依刑事訴訟法第273 之1 第1 項、第299 條第1 項前段、第
    310 條之2 、第454 條，毒品危害防制條例第10條第2 項、
    第18條第1 項前段，刑法第2 條第1 項前段、第11條、第47
    條第1 項、第38條第1 項第2 款，修正前刑法第56條，判決
    如主文。
八、本案經檢察官林宏松到庭執行職務。
九、當事人如不服本判決，應於判決送達後10日內，向本院提出
    上訴狀。
中    華    民    國    95    年    12    月    29    日
                  刑事第四庭  法  官      蘇嫊娟
以上正本證明與原本無異。
如不服本判決，應於判決送達後10日內，向本院提出上訴狀。
                              書記官      陳慧玲
中    華    民    國    95    年    12    月    31    日
附錄本案論罪科刑法條：
毒品危害防制條例第10條
施用第一級毒品者，處 6 月以上 5 年以下有期徒刑。
施用第二級毒品者，處 3 年以下有期徒刑。
毒品危害防制條例第18條
查獲之第一、二級毒品及專供製造或施用第一、二級毒品之器具
，不問屬於犯人與否，均沒收銷燬之；查獲之第三、四級毒品及
製造或施用毒品之器具，無正當理由而擅自持有者，均沒入銷燬
之。但合於醫藥、研究或訓練之用者，得不予銷燬。
前項合於醫藥、研究或訓練用毒品或器具之管理辦法，由法務部
會同行政院衛生署定之。


司法院資訊處製作；財團法人民間司法改革基金會備份。
